【裁判字號】    95,易,258
【裁判日期】    950630
【裁判案由】    竊盜
【裁判全文】
臺灣屏東地方法院刑事判決               95年度易字第258號
公  訴  人  臺灣屏東地方法院檢察署檢察官
被      告  乙○○
                    （另案在監執行）
            甲○○
上列被告因竊盜案件，經檢察官提起公訴（95年度偵字第2130號
）及同署檢察官移送併辦（95年度偵字第3238號），被告已為有
罪之陳述，本院裁定改依簡式審判程序審理，判決如下：
    主  文
乙○○共同連續竊盜，累犯，處有期徒刑拾月。
甲○○共同連續竊盜，處有期徒刑拾月。
    事  實
一、乙○○前於民國92年間因竊盜案件，經本院92年度簡字第90
    4 號判決判處有期徒刑6 月確定，於94年1 月8 日縮刑期滿
    執行完畢。詎其猶不知悔改，與甲○○2 人，均意圖為自己
    不法之所有，基於竊盜之概括犯意，或單獨，或本於共同犯
    意之聯絡，而連續為下列竊盜行為：(一)、於95年2 月23日某
    時、95年2 月25日某時及95年3 月6 日10時許，甲○○連續
    3 次在其位於屏東縣高樹鄉○○村○○路5 號之1 住處，以
    攀爬隔間木板至天花板再跳入其兄嫂戊○○房間，再徒手竊
    盜之方式，分別竊得戊○○所有之6 分2 厘金塊、5 分6 厘
    金塊、7 分5 厘金塊各1 塊。得手後，均持至屏東縣高樹鄉
    玉宏銀樓變賣現金花用完畢。(二)、於95年3 月15日凌晨某時
    許，乙○○行經屏東縣高樹鄉○○村○道路旁，見不詳人所
    有之未懸掛車牌號碼之自用小貨車停放在路旁，且鑰匙並未
    取下，認有機可趁，遂徒手竊取上開自用小貨車，得手後，
    留供己用。(三)、於95年3 月15日8 時56分許，乙○○駕駛上
    開竊得之自用小貨車搭載甲○○，行經己○○（起訴書誤載
    為鄭明鈞）所經營位於屏東縣高樹鄉○○路273 號之鐵工廠
    ，見該處擺放有錏管20支，且無人看守，其2 人旋下車共同
    徒手竊取上開錏管20支（價值約新台幣【下同】3 萬元），
    得手後，將所竊之20支錏管搬至上開自用小貨車，並駕駛上
    開自用小貨車前往丙○○所開設位於屏東縣鹽埔鄉之資源回
    收場，以1200元之價格，將上開20支錏管販賣予不知情之丙○○，嗣乙○○即將上開自用小貨車停放在屏東縣高樹鄉高
    美大橋下。(四)、於95年3 月25日清晨某時，乙○○騎乘機車
    搭載甲○○至屏東縣高樹鄉高美大橋下，準備駕駛上開自用
    小貨車尋找竊盜目標時，發現該自用小貨車已不見蹤跡，其
    2 人遂騎乘上開機車尋找可供載貨之小貨車，行至屏東縣高
    樹鄉○○村○○路45之10號前，見丁○○所有未懸掛車牌之
    自用小貨車（價值約1 萬元，原車牌號碼為WE—6931號，該
    車牌已經車主丁○○註銷）停放在該處，且鑰匙並未取下，
    認有機可趁，旋由乙○○下車並徒手竊取該自用小貨車，得
    手後，甲○○即騎乘上開機車返家，再由乙○○駕駛竊得之
    自用小貨車至甲○○家中會合。(五)、於94年3 月25日9 時50
    分許，其2 人在甲○○家會合後，即駕駛上開丁○○所有之
    自用小貨車，前往己○○所經營之上開鐵工廠，見該處擺放
    有鐵管1 支，且無人看守，2 人隨即下車並徒手竊取該鐵管
    1 支（價值約2 萬3 千元），得手後，將該鐵管搬至上開丁○○之自小貨車上，並駕駛該自用小貨車逃離現場。而鄭明
    自監視錄影器發現上情後隨即外出追趕，乙○○、甲○○2
    人見狀乃下車逃逸，嗣於同日10時10分許，在屏東縣高樹鄉
    ○○村○○路280 之10號前，為熱心民眾逮捕後報警處理，
    並扣得上開自用小貨車1 輛及鐵管1 支（業已分別發還丁○○、己○○），始知上情。
二、案經戊○○訴由屏東縣警察局里港分局報請臺灣屏東地方法
    院檢察署檢察官偵查起訴。
    理  由
一、上開事實，業據被告乙○○、甲○○於本院審理時均坦承不
    諱，核與證人即被害人戊○○、己○○、丁○○於警詢時所
    證述之失竊情節及證人丙○○於警詢時證述收購錏管之情節
    大致相符，此外，復有飾金買進日記簿3 紙、贓物認領保管
    單2 紙、現場及監視錄影翻拍照片4 幀在卷可證，足見被告
    乙○○、甲○○上開自白與事實相符，應可採信。從而，本
    件事證明確，被告2人犯行均堪認定。
二、核被告乙○○、甲○○所為，均係犯刑法第320 條第1 項之
    竊盜既遂罪。又被告乙○○、甲○○就上開竊取己○○所有
    之錏管、鐵管及丁○○所有之自用小貨車之犯行，有犯意聯
    絡及行為分擔，皆為共同正犯。又被告乙○○所為4 次竊盜
    犯行及被告甲○○所為6 次竊盜犯行，均時間緊接，觸犯構
    成要件相同之罪名，顯係基於概括犯意反覆為之，皆為連續
    犯，均應論以共同竊盜一罪，並均加重其刑。被告乙○○前
    於92年間因竊盜案件，經本院92年度簡字第904 號判決判處
    有期徒刑6 月確定，於94年1 月8 日縮刑期滿執行完畢，此
    有臺灣屏東地方法院檢察署刑案資料查註紀錄表及臺灣高等
    法院被告全國前案紀錄表各1 份在卷可按，其受有期徒刑之
    執行完畢後，5 年之內再犯有期徒刑以上之本罪，為累犯，
    應依法加重其刑，其有2 種刑之加重事由，應遞加重之。爰
    審酌被告2 人均有竊盜前科，素行非佳、被告乙○○高職肄
    業、被告甲○○國中畢業，智識程度均不高及其犯罪之動機
    、目的、均值壯年，身強力富，不思以己力賺取生活所需，
    以徒手竊盜之犯罪手段，竊取他人財物，造成被害人財物之
    損害，惟念其所竊之物品，已部分返還被害人、且均已坦認
    犯行之犯罪後態度等一切情狀，分別量處如主文所示之刑。
據上論斷，應依刑事訴訟法第273 條之1 第1 項、第299 條第1
項前段，刑法第28條、第56條、第320 條第1 項、第47條，罰金
罰鍰提高標準條例第1 條前段，判決如主文。
本案經檢察官鍾仁松到庭執行職務。
中    華    民    國    95    年    6     月    30    日
                  刑事第二庭    法  官  蘇碧珠
以上正本證明與原本無異。
如不服本判決應於收受本判決送達後10日內向本院提出上訴書狀
，其未敘述上訴理由者，並得於提起上訴後10日內向本院補提理
由書狀（均須按他造當事人之人數附繕本）「切勿逕送上級法院
」
中    華    民    國    95    年    6     月    30    日
                                書記官  賀燕花
附錄本案論罪科刑法條全文
中華民國刑法第320條
意圖為自己或第三人不法之所有，而竊取他人之動產者，為竊盜
罪，處 5 年以下有期徒刑、拘役或 500 元以下罰金。
意圖為自己或第三人不法之利益，而竊佔他人之不動產者，依前
項之規定處斷。
前二項之未遂犯罰之。


司法院資訊處製作；財團法人民間司法改革基金會備份。
